臺灣新竹地方法院刑事判決　　　　　　　 96年度易字第507號
　　公　訴　人　臺灣新竹地方法院檢察署檢察官
　　被　　　告　甲○○
上列被告因違反毒品危害防制條例案件，經檢察官提起公訴（96
年度毒偵字第860號），及移送併案審理（96年度毒偵字第1145
號），本院依簡式審判程序判決如下：
    主  文
甲○○施用第二級毒品，累犯，處有期徒刑壹年，減為有期徒刑
陸月，如易科罰金，以新臺幣壹仟元折算壹日。
    事  實
一、甲○○前於民國95年間，因違反毒品危害防制條例案件，經
    本院新竹簡易庭於95年10月11日以95年度竹簡字第980號判
    處有期徒刑6月、諭知易科罰金折算標準確定，並於96年1月
    11日易科罰金執行完畢。
二、甲○○(1)前於87年間，因施用毒品案件，經本院以87年度毒
    聲字第645號裁定送觀察、勒戒後，認無繼續施用毒品傾向
    ，並於87年10月21日執行完畢而釋放。(2)又於91年間，因2
    犯施用毒品案件，經本院以91年度毒聲字第426號裁定送觀
    察、勒戒後，仍認無繼續施用毒品傾向，並於91年7月15日
    執行完畢而釋放。(3)再於94年間，因3犯施用毒品案件，經
    本院新竹簡易庭於95年1月16日以94年度竹簡字第617號判處
    有期徒刑4月、諭知易科罰金折算標準確定，並於95年3月9
    日易科罰金執行完畢。(4)復於95年間，因4犯施用毒品案件
    ，經本院新竹簡易庭於95年10月11日以95年度竹簡字第980
    號判處有期徒刑6月、諭知易科罰金折算標準確定，並於96
    年1月11日易科罰金執行完畢。(5)另於96年間，因5犯施用毒
    品案件，經本院新竹簡易庭於96年5月28日以96年度竹簡字
    第531號判處有期徒刑6月、諭知易科罰金折算標準確定，尚
    未執行。
三、甲○○仍不知悔改，另基於施用第二級毒品安非他命之犯意
    ，於96年4月13日下午，在其位於新竹市○○街103號之住處
    內，將安非他命放入玻璃球內加熱燒烤吸食煙霧之方式，施
    用第二級毒品安非他命1次。嗣為警於96年4月13日晚上9時
    20分許，在新竹市○○路366號2樓之友人蔡升富住處查獲，
    並採尿送驗而呈安非他命陽性反應；又於96年4月16日晚上9
    時許，在新竹市○○路419巷口，為警查獲其持有海洛因（
    另經檢察官為不起訴處分），採集尿液送驗後，呈安非他命
    陽性反應，始查悉上情。
四、案經新竹市警察局第二分局報請、新竹市警察局移請臺灣新
    竹地方法院檢察署檢察官偵查起訴及併案審理。
    理  由
甲、程序部分
    本件被告甲○○所犯施用毒品罪，係非死刑、無期徒刑、最
    輕本刑為3年以上有期徒刑之罪，被告於本院準備程序進行
    中，就被訴事實為有罪之陳述，經本院認合於刑事訴訟法第
    273條之1第1項之規定，裁定進行簡式審判程序，合先敘明
    。
乙、實體部分
一、訊據被告甲○○對於事實三所載之犯罪事實，於本院準備程
    序、審理中均自白認罪，而被告分別於96年4月13日、96年4
    月16日為警查獲後所採集之尿液（代號為：F-516、B-210）
    ，均送昭信科技顧問股份有限公司檢驗結果，均呈安非他命
    、甲基安非他命之陽性反應，此有真實姓名代號對照表、昭
    信科技顧問股份有限公司於96年5月5日出具之濫用藥物尿液
    檢體檢驗報告2份附卷可稽（見毒偵字第1145號偵查卷第7、
    8頁；偵字第2545號偵查卷第31、32頁）。是認被告上開自
    白內容應與事實相符，其施用第二級毒品安非他命犯行，應
    堪認定。
二、按(一)施用第一、二級毒品為犯罪行為，毒品危害防制條例第
    10條定有處罰明文。故施用第一、二級毒品者，依前揭規定
    本應科以刑罰。惟基於刑事政策，對合於一定條件之施用者
    ，則依同條例第20條、第23條之規定，施以觀察、勒戒及強
    制戒治之保安處分。(二)毒品危害防制條例於民國92年7月9日
    修正公布，自93年1月9日施行，其中第20條、第23條將施用
    毒品之刑事處遇程序，區分為「初犯」及「5年內再犯」、
    「5年後再犯」。依其立法理由之說明：「初犯」，經觀察
    、勒戒或強制戒治後，應為不起訴處分或不付審理之裁定；
    經觀察、勒戒或強制戒治執行完畢釋放後，「5年內再犯」
    者，因其再犯率甚高，原實施之觀察、勒戒及強制戒治既已
    無法收其實效，爰依法追訴或裁定交付審理。至於經觀察、
    勒戒或強制戒治執行完畢釋放後，「5年後再犯」者，前所
    實施之觀察、勒戒或強制戒治已足以遮斷其施用毒品之毒癮
    ，為期自新及協助其斷除毒癮，仍適用「初犯」規定，先經
    觀察、勒戒或強制戒治之程序。從而依修正後之規定，僅限
    於「初犯」及「5年後再犯」二種情形，始應先經觀察、勒
    戒或強制戒治程序。倘被告於5年內已再犯，經依法追訴處
    罰，縱其第3次（或第3次以上）再度施用毒品之時間，在初
    犯經觀察、勒戒或強制戒治執行完畢釋放5年以後，已不合
    於「5年後再犯」之規定，且因已於「5年內再犯」，顯見其
    再犯率甚高，原實施觀察、勒戒或強制戒治，已無法收其實
    效，即應依該條例第10條處罰（最高法院95年度第7次刑事
    庭會議決議參照）。準此，茍被告其施用毒品之犯行，前經
    觀察、勒戒或強制戒治執行完畢後，5年內曾因再施用毒品
    之行為，而經法院判處刑罰之處遇程序確定者，縱其係於觀
    察、勒戒或強制戒治執行完畢5年後再為本案施用毒品，應
    認屬「再犯」之範疇，直接適用刑罰處遇之程序。經查，
    被告(1)前於87年間，因施用毒品案件，經本院以87年度毒聲
    字第645號裁定送觀察、勒戒後，認無繼續施用毒品傾向，
    並於87年10月21日執行完畢而釋放。(2)又於91年間，因2犯
    施用毒品案件，經本院以91年度毒聲字第426號裁定送觀察
    、勒戒後，仍認無繼續施用毒品傾向，並於91年7月15日執
    行完畢而釋放。(3)再於94年間，因3犯施用毒品案件，經本
    院新竹簡易庭於95年1月16日以94年度竹簡字第617號判處有
    期徒刑4月、諭知易科罰金折算標準確定，並於95年3月9日
    易科罰金執行完畢。(4)復於95年間，因4犯施用毒品案件，
    經本院新竹簡易庭於95年10月11日以95年度竹簡字第980號
    判處有期徒刑6月、諭知易科罰金折算標準確定，並於96年1
    月11日易科罰金執行完畢。(5)另於96年間，因5犯施用毒品
    案件，經本院新竹簡易庭於96年5月28日以96年度竹簡字第
    531號判處有期徒刑6月、諭知易科罰金折算標準確定等情，
    有臺灣高等法院被告前案紀錄表、在監在押全國紀錄表在卷
    可按，被告既於91年7月15日觀察勒戒執行完畢而釋放後之5
    年內再犯上開(3)、(4)、(5)所示之施用毒品案件，是其於觀察
    勒戒完畢而釋放後之5年後再犯本案施用第二級毒品犯行，
    徵諸前開最高法院95年度第7次刑事庭會議決議意旨，自應
    依法予以論罪科刑。
三、論罪科刑
（一）核被告甲○○所為，係犯毒品危害防制條例第10條第2項
      之施用第二級毒品罪。其持有第二級毒品安非他命之低度
      行為，為施用第二級毒品安非他命之高度行為所吸收，不
      另論罪。
（二）被告前於95年間，因違反毒品危害防制條例案件，經本院
      新竹簡易庭於95年10月11日以95年度竹簡字第980號判處
      有期徒刑6月、諭知易科罰金折算標準確定，並於96年1月
      11日易科罰金執行完畢等情，有臺灣高等法院被告前案紀
      錄表、在監在押全國紀錄表附卷可佐，被告前受有期徒刑
      之執行完畢後，其於5年以內故意再犯本件有期徒刑以上
      之罪，為累犯，應依刑法第47條第1項之規定，加重其刑
      。
（三）爰審酌被告無視法令之禁止，前已因施用毒品案件，經法
      院裁定觀察勒戒後，竟仍再度施用足以導致精神障礙及生
      命危險之成癮性毒品，顯無悔改之意，兼以施用毒品所生
      危害以自戕健康為主，暨其犯後坦承犯行等一切情狀，量
      處如主文前段所示之刑。又被告犯本案之罪，尚未判決確
      定，且因其犯罪時間在96年4月24日以前，且非屬中華民
      國九十六年罪犯減刑條例第3條規定之限制減刑之罪，依
      同條例第2條第1項第3款規定，減其刑期二分之一而如主
      文後段所示之刑，並諭知易科罰金之折算標準。
四、移送併案意旨認：被告於96年4月13日採尿前往前回溯96小
    時內某時施用安非他命犯行，與本案犯行間有接續犯關係，
    惟查：被告係於96年4月13日下午施用安非他命後，為警查
    獲2次，均採尿送驗後，呈安非他命陽性反應，復查無其他
    證據證明被告另有他次施用安非他命犯行，是認併案部分應
    與本案論科之犯行間，為同一犯罪事實之單純一罪關係，併
    此敘明。
五、據上論斷，應依刑事訴訟法第273條之1第1項、第299條第1
    項前段，毒品危害防制條例第10條第2項，刑法第11條前段
    、第47條第1項、第41條第1項前段，中華民國九十六年罪犯
    減刑條例第2條第1項第3款、第7條、第9條，判決如主文。
本案經檢察官張凱絜到庭執行。
中　　華　　民　　國　　96　　年　　8 　　月　　31　　日
                          刑事第一庭法    官    黃美文
以上正本證明與原本無異。
如不服本判決應於收受本判決後10日內向本院提出上訴書狀，其
未敘述上訴理由者，並得於提起上訴後10日內向本院補提理由書
狀 (均須按他造當事人之人數附繕本)「切勿逕送上級法院」。
中　　華　　民　　國　　96　　年　　8 　　月　　31　　日
                                    書 記 官    陳怡芳
附錄論罪科刑法條：
毒品危害防制條例第10條第2項：
施用第二級毒品者，處3年以下有期徒刑。
